【裁判字號】    92,易,164
【裁判日期】    920429
【裁判案由】    竊盜等
【裁判全文】
臺灣士林地方法院刑事判決                          九十二年度易字第一六四號
    公  訴  人  臺灣士林地方法院檢察署檢察官
    被      告  丙○○
右列被告因竊盜等案件，經檢察官提起公訴（九十一年度偵字第六二七六號），本院
判決如左：
    主  文
丙○○竊盜，累犯，處有期徒刑捌月；又服用酒類，不能安全駕駛動力交通工具而駕
駛，累犯，處罰金壹萬貳仟元，如易服勞役，以佰元折算壹日。
    事  實
一、丙○○有多次犯罪紀錄，最近一次於民國八十九年間，因公共危險等案件，經台
    灣台中地方法院判處有期徒刑八月確定，於九十年八月十一日執行完畢，詎仍不
    知悔悟，復意圖為自己不法之所有，於九十一年四月二十九日十六時許，在台北
    市○○路一三五號前，因見甲○○所有號牌ＵＵＢ─二六九號機車之鑰匙未取下
    ，認有機可乘，乃著手竊取該機車供為己用。又丙○○明知服用酒類會導致不能
    安全駕駛動力交通工具，卻放縱自己，於九十一年五月十日十時許，在台北市○
    ○街其友人家中飲用高梁酒若干，已達不能安全駕駛動力交通工具之程度，仍騎
    乘前開竊得之機車於道路上行駛，置路上不特定行人及車輛之安全於不顧，嗣於
    同日十七時三十分許，行經基隆市○○區○○街五十一之三號前時，因不勝酒力
    撞擊邱忠慶停放於路旁之號牌Ｔ七─五四九五號自用小客車肇事，經警前往處理
    ，並實施酒精測試，酒精測試值竟高達每公升零點七七毫克，而為警當場查獲。
二、案經基隆市警察局第四分局報請台灣基隆地方法院檢察署呈請台灣高等法院檢察
    署令轉台灣士林地方法院檢察署檢察官偵查起訴。
    理  由
一、訊據被告丙○○固坦承有於酒後不能安全駕駛動力交通工具而騎乘號牌ＵＵＢ─
    二六九號機車肇事之犯行不諱，惟否認有竊盜犯行，先辯稱上開機車係向其服務
    之新光保全公司之何姓大姐所借得，嗣又辯稱在台北市地址不詳之統聯客運旁之
    ７─１１便利商店前，見上開機車鑰匙未取下，遂告訴該便利商店之店長，有急
    事需用車，而自行將機車騎走云云。惟查，右開機車係於九十一年四月二十九日
    十六時，在台北市○○路一三五號前，因車主忘記將鑰匙取下，因而遭竊，又車
    主甲○○之職業係護士，並未在保全公司上班，亦未借車予被告等情，業據被害
    人甲○○及其先生周誠義於警訊中指訴綦詳，並有車輛竊盜查詢認可資料、贓物
    認領保管收據及車輛協尋電腦輸入單各一紙在卷可稽，即被告亦無法提供其所述
    新光保全公司何姓大姐之年籍資料以供本院查證，再經警依被告所述借車地點尋
    獲台北市○○街一二一號７─１１便利商店之店長乙○○於警訊及本院審理時均
    否認有人向其或該店店員借用停於店外機車等情，顯見被告所辯均屬畏罪卸責之
    詞，不足採信。此外，就被告違反公共危險部分，復經被害人邱忠慶指訴甚詳，
    並有載有被告血中酒精濃度之診斷證明書、酒精測試單、測試觀察記錄表及基隆
    市警察局舉發違反道路交通管理事件通知單各一紙附卷可憑。事證明確，被告犯
    行洵堪認定，應依法論科。
二、按測得之呼氣酒精濃度乘以二百為當時血中酒精濃度，當呼氣濃度達每公升零點
    二五毫克時將造成輕度協調功能降低之中毒現象；當呼氣濃度達每公升零點五毫
    克時將影響駕駛；當呼氣濃度達每公升零點七五毫克時將造成思考、個性及行為
    改變之中毒症狀；當呼氣濃度達每公升一毫克時將造成步態不穩、噁心嘔吐、精
    神混惑不清晰之中度中毒症狀，有行政院國軍退除役官兵輔導委員會台北榮民總
    醫院中華民國八十八年八月五日（八八）北總內字第二六八六八號函一件在卷可
    稽，本件被告經測得酒精測試值達每公升零點七七毫克，顯已不能安全駕駛動力
    交通工具。核被告所為係犯刑法第三百二十條第一項之竊盜罪及同法第一百八十
    五條之三之公共危險罪。被告所犯上開二罪，犯意各別，行為互異，應分論併罰
    。又被告有事實欄所載論罪科刑情形，有全國前案紀錄表一紙在卷可憑，其於受
    有期徒刑之執行完畢後，五年內再犯本件之罪，為累犯，應依法加重其刑。爰審
    酌被告有多次犯罪前科，素行本不佳，竟不知悔悟，再犯本件之罪，又置路上行
    人及車輛安全於不顧，惡性頗重，及其犯罪之動機、目的、手段、生活狀況、智
    識程度、犯罪所生之損害，及犯罪後仍飾詞圖辯，犯罪後態度不佳等一切情狀，
    量處如主文所示之刑，並就罰金部分諭知易服勞役之折算標準，以示懲儆。
據上論斷，應依刑事訴訟法第二百九十九條第一項前段，刑法第三百二十條第一項、
第一百八十五條之三、第四十七條、第四十二條第二項，罰金罰鍰提高標準條例第一
條前段、第二條判決如主文。
本案經檢察官劉異海到庭執行職務
中      華      民      國      九十二      年    四    月    二十九    日
                                      臺灣士林地方法院刑事第四庭
                                          法  官   謝  靜  恒
右正本證明與原本無異。
如不服本判決，應於判決送達後十日內，向本院提出上訴狀。
                                          書記官   林  慧  芬
中      華      民      國    九十二      年    五    月     一       日
附錄法條
刑法第三百二十條第一項
意圖為自己或第三人不法之所有，而竊取他人之動產者，為竊盜罪，處五年以下有期
徒刑、拘役或五百元以下罰金。
刑法第一百八十五條之三
服用毒品、麻醉藥品、酒類或其他相類之物，不能安全駕駛動力交通工具而駕駛者，
處一年以下有期徒刑、拘役或三萬元以下罰金。


司法院資訊處製作；財團法人民間司法改革基金會備份。
